臺灣板橋地方法院交通事件裁定　　　　94年度交聲字第1471號
原處分機關　交通部公路總局臺北區監理所蘆洲監理站
異　議　人　甲○○
即受處分人
上列異議人因違反道路交通管理處罰條例案件，對於交通部公路
總局臺北區監理所蘆洲監理站於民國九十四年八月十一日以北監
蘆字第裁四六─Ａ三Ｎ五一七八六二號所為之裁決處分（原處分
案號：第Ａ三Ｎ五一七八六二號），聲明異議，本院裁定如下：
    主  文
異議駁回。
    理  由
一、原處分意旨略以：異議人即受處分人甲○○於民國九十四年
    四月三十日十二時許，將其所有之車牌號碼ＧＩＡ─六二三
    號重型機車，停放於臺北市○○路四十六號前之身心障礙專
    用停車位內，臺北市市政府警察局交通大隊直屬大二分隊執
    勤員警以違反道路交通管理處罰條例第五十六條第一項第十
    款「於身心障礙專用停車位違規停車」之規定逕行舉發。嗣
    異議人依法提出申訴，經交通部公路總局臺北區監理所蘆洲
    監理站於九十四年八月十一日以北監蘆字第裁四六─Ａ三Ｎ
    五一七八六二號裁決書裁決，依據道路交通管理處罰條例第
    五十六條第一項第十款之規定，裁處罰鍰新臺幣（下同）一
    千二百元等語。
二、異議意旨略謂：異議人甲○○於九十四年四月三十日十二時
    許，將其所有之車牌號碼號ＧＩＡ─六二三重型機車，停放
    於臺北市○○路之土地銀行前之身心障礙專用停車位內，卻
    被拖吊，經申訴異議人申訴，所得到的回答是，一、臺北市
    的停車格是方便車而非方便人，二、是要於明顯處張貼專用
    識別證，才可停放，惟何以較異議人先前停妥之車牌號碼Ｐ
    ＮＶ─二二七號的改裝車完全沒事，如此做法合乎公平嗎；
    若是只要將車輛改裝便可停放，那為何佇立之警示牌只有殘
    障圖示而無文字註明規則，如此做法合乎誠信原則嗎，爰聲
    明異議，請求撤銷原處分云云。
三、按汽車駕駛人停車時，於身心障礙專用停車位違規停車者，
    處新臺幣六百元以上一千二百元以下罰鍰，道路交通管理處
    罰條例第五十六條第一項第十款定有明文；次按人民在公共
    停車場所停車，屬公營造物之利用關係，其應遵守事項，除
    法律有明文規定者外，取決於設置機關自行訂定之利用規則
    ，關於身心障礙者在公共停車場停車之優惠或保障，身心障
    礙者保護法第四十八條第一項乃規定：公共停車場應保留百
    分之二比例做為身心障礙者專用停車位，車位未滿五十個之
    公共停車場，至少應保留一個身心障礙者專用停車位。非領
    有專用停車識別證明之身心障礙者或其家屬，不得違規佔用
    。又按，身心障礙者本人或同一戶籍之家屬一人得申請身心
    障礙者專用停車位識別證明。申請專用停車位識別證者，應
    具有汽車或機車之駕駛執照及行車執照；其申請機車專用停
    車位識別證者，以經監理單位檢驗合格之特製車者為限。使
    用身心障礙者專用停車位者，除掛有專用牌照之車輛外，應
    將專用停車位識別證置於汽車擋風玻璃明顯處或黏貼於機車
    車首，以供查核檢驗。身心障礙者專用停車位設置管理辦法
    第六條第一項、第四項、第九條第一項分別定有明文。準此
    ，身心障礙者在公共停車場所停車，非當然享有特殊待遇，
    除領有專用停車識別證明之身心障礙者或其家屬，得停車在
    身心障礙者專用停車位，為法定之保障事項外，其餘情形，
    胥視各該公共停車場所設置機關之利用規則內容而定。
四、經查，異議人即受處分人甲○○於九十四年四月三十日十二
    時許，將其所有之車牌號碼ＧＩＡ─六二三號重型機車，停
    放於臺北市○○路四十六號前之身心障礙專用停車位內之事
    實，為異議人所不爭執，此外，並有臺北市政府警察局北市
    警交大字第Ａ三Ｎ五一七八六二號號「舉發違反道路交通管
    理事件通知單」影本、臺北市政府警察局交通警察大隊九十
    四年八月三日北市警交大三字第○九四三三二九三七○○號
    書函影本各一紙及採證照片三幀在卷足稽，應可信實。異議
    人雖具狀辯以上開理由，並提出殘障手冊影本，證明其為身
    心障礙者，惟關於身心障礙者專用停車位設置管理辦法業已
    公佈實施，其規定如上開所述，行為人不得以不知法令之規
    定而主張免罰。是本件異議人既未將身心障礙者專用停車位
    識別證黏貼於車首，而停放於身心障礙專用停車位內之車輛
    又非經監理單位檢驗合格之特製車，即屬可歸責於異議人自
    己之事由，核其所辯並不足採。
五、綜上所述，異議人否認前開違規行為所為之辯解，尚無足採
　　，堪認異議人確有於前揭時、地，於身心障礙專用停車位違
    規停車之事實無訛。原處分機關據以援引道路交通管理處罰
    條例第五十六條第一項第十款、違反道路交通管理事件統一
    裁罰基準表之規定，裁處異議人罰鍰新臺幣一千二百元，依
    照上開說明，並無不合，應予維持。本件異議為無理由，應
    予駁回。
據上論斷，依道路交通案件處理辦法第十九條，裁定如主文。
中　　華　　民　　國　　94　　年　　9 　　月　　5 　　日
                      交通法庭  法　官  絲鈺雲
以上正本證明與原本無異
如不服本裁定應於送達後5日內向本院提出抗告狀
                                書記官　葉子榕
中　　華　　民　　國　　94　　年　　9 　　月　　5 　　日
